【裁判字號】    97,訴,568
【裁判日期】    970630
【裁判案由】    違反毒品危害防制條例
【裁判全文】
臺灣雲林地方法院刑事判決               97年度訴字第568號
公  訴  人  臺灣雲林地方法院檢察署檢察官
被      告  甲○○
                      3
                    （另案在臺灣雲林第二監獄執行中）
上列被告因違反毒品危害防制條例案件，經檢察官提起公訴（97
年度毒偵字第247 號），於本院準備程序進行中，被告就被訴事
實為有罪之陳述，經合議庭裁定由法官一人獨任進行簡式審判程
序，判決如下：
    主      文
甲○○施用第一級毒品，累犯，處有期徒刑壹年，扣案之夾鏈袋
貳只及分裝剷壹支均沒收之；又施用第二級毒品，累犯，處有期
徒刑陸月。應執行有期徒刑壹年貳月，扣案之夾鏈袋貳只及分裝
剷壹支均沒收之。
    事實及理由
一、犯罪事實：
    甲○○前因施用毒品案件，經觀察、勒戒後，認無施用毒品
    傾向，於民國93年6 月23日釋放，並由臺灣雲林地方法院檢
    察署檢察官於同日以93年度毒偵緝字第47號為不起訴確定。
    復於95年間因過失傷害案件，經臺灣臺北地方法院判處有期
    徒刑4 月確定，嗣減刑為2 月，甫於96年5 月9 日易科罰金
    執行完畢。詎仍不知悛悔，於觀察、勒戒執行完畢釋放後5
    年內，復基於施用第一級毒品海洛因之犯意，於97年2 月13
    日9 時許，在其雲林縣斗南鎮明昌里17鄰2 重溝25號之3 住
    所，以將海洛因摻水置於針筒內注射血管之方式，施用海洛
    因1 次；另基於施用第二級毒品甲基安非他命之犯意，於97
    年2 月13日上午10時許，在其上開住處內，以甲基安非他命
    置玻璃球內燒烤後吸食煙霧方式，施用甲基安非他命1 次。
    嗣於同月16日下午4 時許，在雲林縣斗南鎮○○里○ 鄰○○
    ○ 路81號前為警查獲，並扣得注射針筒2 支、夾鏈袋2 只、
    分裝剷1 支等物。
二、認定犯罪事實所憑證據及理由：
(一)、本件係經被告甲○○於準備程序期日為有罪之陳述，而經本
    院合議庭裁定由受命法官獨任以簡式審判程序加以審理，則
    依據刑事訴訟法第273 條之2 、同法第159 條第2 項之規定
    ，不適用傳聞法則有關限制證據能力之相關規定；並得依同
    法第310 條之2 之準用同法第454 條之規定製作略式判決書
    ，依法僅需記載犯罪事實、證據名稱及應適用之法條，並得
    以簡略方式為之，如認定之犯罪事實、證據及應適用之法條
    ，與檢察官聲請簡易判決處刑書或起訴書之記載相同者，得
    引用之，合先敘明。
(二)、證據名稱：
１、查獲煙毒、麻管嫌犯尿液送檢真實姓名對照表。
２、臺灣檢驗科技股份有限公司97年2 月27日濫用藥物尿液檢驗
    報告。
３、刑事資料查註紀錄表、全國施用毒品案件紀錄表。
４、扣案之夾鏈袋2 只、分裝剷1 支。
５、被告於本院審理時，對前開犯罪事實坦白承認，核與上揭證
    據資料相符，被告之自白與事實相符，犯行自可認定。
６、被告前因施用毒品案件，經觀察、勒戒後，認無施用毒品傾
    向，於93年6 月23日釋放，並由臺灣雲林地方法院檢察署檢
    察官於同日以93年度毒偵緝字第47號為不起訴確定，有臺灣
    高等法院被告前案紀錄表足資為證，竟於5 年內分別再犯施
    用第一、二級毒品罪，自應依法論科。
三、論罪科刑之理由：
(一)、核被告所為，係犯毒品危害防制條例第10條第1 項之施用第
    一級毒品罪、同條例第10條第2 項之施用二級毒品罪。其於
    施用前後持有海洛因及甲基安非他命之低度行為，應分別為
    施用之高度行為所吸收，均不另論罪。
(二)、被告所犯前開施用第一級毒品及施用第二級毒品2 罪間，犯
    意各別，罪名互殊，應予分論併罰。
(三)、被告復於95年間因過失傷害案件，經臺灣臺北地方法院判處
    有期徒刑4 月確定，嗣減刑為2 月，甫於96年5 月9 日易科
    罰金執行完畢，有臺灣高等法院被告前案紀錄表在卷可按，
    其受有期徒刑執行完畢，5 年內分別再犯本案最重本刑為有
    期徒刑以上之罪，均為累犯，皆應依刑法第47條第1 項規定
    加重其刑。
(四)、爰分別審酌被告已有毒品前科，可見素行不佳，有臺灣高等
    法院被告前案紀錄表在卷可考，竟仍分別施用海洛因及甲基
    安非他命，且履經查獲仍一犯再犯，顯見不能抗拒毒品誘惑
    ，自需施以相當之刑罰，以期收教化之功能，並協助其戒去
    毒癮，又其犯後於本院審理時坦承犯行，堪見已有悔意等一
    切情狀，分別量處如主文所示之刑。又刑罰之目的，是被告
    的再社會化，刑罰之輕重，就必須考量被告個人再社會化的
    可能性及實現的方式，刑罰必須針對被告量身打造，促使被
    告重新認同法益的價值，預防被告再犯，此乃特別預防主義
    之重要內涵，任何人，均非他人實踐之工具，法院不能僅藉
    著科以被告重刑，來達到抑止社會施用毒品風氣之盛行，被
    告不是法院教化社會大眾的工具，殺一儆百不是現代刑罰存
    在之理由，且過長之刑期，亦造成國家財政無益的耗費，則
    考量被告家庭、資力及學歷，定其應執行之刑如主文所示。
(五)、扣案之夾鏈袋2 只、分裝剷1 支為被告所有，供其施用海洛
    因所用，業經被告供認屬實，應依刑法第38條第1 項第2 款
    宣告沒收之。又扣案注射針筒2 支，被告辯稱係供其注射美
    沙酮所用之物，公訴人也未提出其他證據證明係供被告施用
    本案海洛因或甲基安非他命所用之物，則無證據證明係被告
    犯本案所用之物，自不另為沒收之宣告，附此敘明。
四、應適用之法律：
(一)、刑事訴訟法第273 條之1 第1 項、第299 條第1 項前段、第
    310 條之2 、第454 條。
(二)、毒品危害防制條例第10條第1 項、第2 項。
(三)、刑法第11條前段、第47條第1 項、第51條第5 款、第38條第
    1 項第2 款。
本案經檢察官黃顗雯到庭執行職務。
中    華    民    國    97    年    6     月    30    日
                  刑事第五庭  法  官  藍家偉
以上正本證明與原本無異。
如不服本判決，應於判決送達後10日內，向本院提出上訴狀。（
須附繕本）
                              書記官  王雪招
中    華    民    國    97    年    6     月    30    日
附錄本案論罪科刑法條全文：
毒品危害防制條例第10條：
施用第一級毒品者，處6 月以上5 年以下有期徒刑。
施用第二級毒品者，處3 年以下有期徒刑。


司法院資訊處製作；財團法人民間司法改革基金會備份。
